【裁判字號】    95,訴,2094
【裁判日期】    950824
【裁判案由】    毒品危害防制條例
【裁判全文】
臺灣臺中地方法院刑事判決              95年度訴字第2094號
公  訴  人  臺灣臺中地方法院檢察署檢察官
被      告  甲○○
                    （現另案於臺灣臺中監獄臺中分監執行中
上列被告因違反毒品危害防制條例案件，經檢察官提起公訴（九
十五年度毒偵字第二八三六號），被告就被訴事實為有罪之陳述
，經本院合議庭裁定由受命法官獨任進行簡式審判程序，本院判
決如下：
    主    文
甲○○連續施用第一級毒品，累犯，處有期徒刑玖月，第一級毒
品海洛因肆包（淨重共：貳點玖貳公克；空包裝重共：壹點參伍
公克）沒收銷燬之，注射針筒支沒收；又連續施用第二級毒品
，累犯，處有期徒刑伍月，第二級毒品甲基安非他命壹包（含袋
重：壹點捌公克）沒收銷燬之。應執行有期徒刑壹年，第一級毒
品海洛因肆包（淨重共：貳點玖貳公克；空包裝重共：壹點參伍
公克)，第二級毒品甲基安非他命壹包（含袋重：壹點捌公克）
均沒收銷燬之，注射針筒支沒收。
    犯罪事實
一、甲○○前因施用第一、二級毒品案件，經本院分別判處有期
    徒刑六月、四月，應執行有期徒刑八月確定，甫於民國九十
    一年十月一日易科罰金執行完畢。又曾因施用毒品案件，經
    本院依臺灣臺中地方法院檢察署檢察官之聲請，以裁定令入
    戒治處所施以強制戒治，甫於九十一年十月九日執行完畢。
    詎仍不知戒絕，於強制戒治執行完畢後五年內，竟基於施用
    第一級毒品海洛因之概括犯意，自九十四年十一月十一日十
    時許起至九十五年六月二十日六時許止，連續在臺中縣大甲
    鎮○○路二二七號三樓租屋處，以將海洛因羼入香煙點火吸
    食或注射針筒注射之方式，施用第一級毒品海洛因多次，施
    用頻率約一天一次；另基於施用第二級毒品甲基安非他命之
    概括犯意，自九十四年十一月十一日上午某時許起至九十五
    年六月十八日二十二時許止，連續在臺中縣大甲鎮○○路二
    二七號三樓租屋處，以將甲基安非他命放入玻璃管內點火燒
    烤，以過濾器吸食之方式，施用第二級毒品甲基安非他命多
    次，施用頻率約四天一次。嗣於九十五年六月二十日十二時
    三十五分許，於臺中縣大甲鎮○○路二二七號三樓為警查獲
    ，並扣得被告所有之海洛因四包（淨重共：二點九二公克；
    空包裝重共：一點三五公克）、甲基安非他命一包（含袋重
    ：一點八公克），及供其施用海洛因所用之注射針筒三支。
二、案經臺中縣警察局大甲分局移送臺灣臺中地方法院檢察署檢
    察官偵查起訴。
    理   由
一、前揭事實，業據被告於本院審理時坦承不諱，且被告為警查
    獲後，經採集其尿液送驗結果係呈嗎啡及甲基安非他命陽性
    反應，有中山醫學大學附設醫院藥物濫用檢測中心檢驗報告
    一份（偵卷第二十頁）在卷可稽，又扣案之白色粉末四包（
    淨重共：二點九二公克；空包裝重共：一點三五公克），經
    送法務部調查局鑑驗之結果，含有第一級毒品海洛因之成份
    ，此亦有法務部調查局九十五年七月十九日調科壹字第一二
    ○○一八二三八號鑑定報告書一紙（本院卷第十九頁）在卷
    可稽，復有扣案之第二級毒品甲基安非他命一包（含袋重：
    一點八公克）、注射針筒三支可資佐證，足認被告自白與事
    實相符。是本案事證明確，被告犯行堪以認定。
二、被告曾因施用毒品案件，經本院依臺灣臺中地方法院檢察署
    檢察官之聲請，以裁定令入戒治處所施以強制戒治，甫於九
    十一年十月九日執行完畢等情，此有臺灣臺中地方法院檢察
    署刑案資料查註紀錄表、全國施用毒品案件紀錄表及臺灣高
    等法院被告前案紀錄表在卷可稽，被告於強制戒治執行完畢
    後五年內，再犯本案施用毒品之犯行，依毒品危害防制條例
    第二十三條第二項之規定，自應依法論科。
三、被告行為後，刑法第五十六條連續犯之規定，業於九十四年
    一月七日修正公布刪除，依刑法施行法第十條之一之規定，
    於九十五年七月一日施行，被告前揭施用海洛因、甲基安非
    他命之犯行在前開法律修正公布施行前，是其行為後新法業
    已刪除連續犯之規定，此刪除雖非犯罪構成要件之變更，但
    顯已影響行為人刑罰之法律效果，自屬法律有變更，自應依
    新法第二條第一項「從舊從輕」之規定，比較新、舊法，如
    依新法規定，原連續犯之數犯行，應依數罪之規定併罰；如
    依修正刪除前之連續犯規定，則應依修正前刑法第五十六條
    規定以一罪論，但得加重其刑至二分之一，數罪併罰之結果
    ，顯較以一罪論而加重其刑至二分之一之結果不利於被告。
    經比較新舊法結果，以舊法較有利於被告及該成年人。又惟
    被告行為後，刑法第五十一條業於九十四年一月七日修正公
    布，依刑法施行法第十條之一之規定，於九十五年七月一日
    施行，修正前刑法第五十一條規定：「數罪併罰，分別宣告
    其罪之刑，依左列各款定其應執行者：」其中第五款規定：
    「宣告多數有期徒刑者，於各刑中之最長期以上，各刑合併
    之刑期以下，定其刑期。但不得逾二十年。」，修正後刑法
    第五十一條第五款規定：「宣告多數有期徒刑者，於各刑中
    之最長期以上，各刑合併之刑期以下，定其刑期。但不得逾
    三十年。」，比較結果，修正後刑法並非較有利於行為人。
    準此，經綜合比較之結果，修正後之新法並無較有利於行為
    人，自應整體適用修正前之行為時法論處。核被告所為，係
    犯毒品危害防制條例第十條第一項、第二項之施用第一級、
    第二級毒品罪。其於施用第一級毒品及第二級毒品前後持有
    第一級毒品、第二級毒品之低度行為，均為施用之高度行為
    所吸收，不另論罪。被告先後多次施用第一級毒品海洛因、
    第二級毒品甲基安非他命之犯行，時間緊接，犯罪構成要件
    相同，各顯係基於概括犯意為之，均應依修正前之連續犯規
    定論以一罪，並加重其刑。又被告所犯上開二罪，犯意各別
    ，罪名不同，應予分論併罰。又被告前因施用第一、二級毒
    品案件，經本院分別判處有期徒刑六月、四月，應執行有期
    徒刑八月確定，甫於民國九十一年十月一日易科罰金執行完
    畢等情，有臺灣臺中地方法院檢察署刑案資料查註紀錄表，
    臺灣高等法院被告前案紀錄表在卷可參，其於受有期徒刑執
    行完畢後，五年以內故意再犯本件有期徒刑以上之二罪，不
    論依修正前之刑法第四十七條，或修正後之刑法第四十七條
    第一項之規定，均構成累犯，對被告而言並無有利或不利之
    情形，自不生新舊法比較之問題，應逕依修正前之刑法第四
    十七條，均論以累犯，並遞加重其刑。爰審酌被告曾經強制
    戒治後，猶再施用毒品不輟，與施用毒品除戕害自身健康外
    ，併對社會秩序生不良影響，及其施用之期間與次數，暨犯
    罪後坦承犯行等一切情狀，分別量處如主文所示之刑，並依
    修正前刑法第五十一條第五款之規定其應執行之刑。扣案之
    第一級毒品海洛因四包（淨重共：二點九二公克；空包裝重
    共：一點三五公克）、第二級毒品甲基安非他命一包（含袋
    重：一點八公克）及前開毒品之包裝袋，因無法與其內之毒
    品海洛因或甲基安非他命析離，應整體視為毒品，均屬本案
    查獲之毒品，爰依毒品危害防制條第十八條第一項前段之規
    定，均予宣告沒收銷燬之；注射針筒三支係被告所有供犯本
    案施用第一級毒品海洛因所用之物，業經被告供承在卷，應
    依刑法第三十八條第一項第二款之規定，宣告沒收之。
據上論斷，應依刑事訴訟法第二百七十三條之一第一項、第二百
九十九條第一項前段，毒品危害防制條例第十條第一項、第二項
、第十八條第一項前段，刑法第十一條、第二條第一項、（修正
前）第五十六條、（修正前）第四十七條、（修正前）第五十一
條第五款、第三十八條第一項第二款，判決如主文。
本案經檢察官乙○○到庭執行職務。
中    華    民    國    95    年    8     月    24    日
                  刑事第十四庭  法  官  劉逸成
以上正本證明與原本無異。
如不服本判決，應於收受送達後10日內向本院提出上訴書狀（應
附繕本）。
                                書記官  高勳楠
中    華    民    國    95    年    8     月    24    日
附錄論罪科刑法條
毒品危害防制條例第十條
施用第一級毒品者，處六月以上五年以下有期徒刑。
施用第二級毒品者，處三年以下有期徒刑。


司法院資訊處製作；財團法人民間司法改革基金會備份。
